Considere dois métodos A e B, onde desejamos comparar os seus desempenhos.

```{r}
#dado sintético 
set.seed(1)
trials <- 30
MethodA <- rnorm(trials, mean=10, sd = 2)
MethodB <- rnorm(trials, mean=11, sd = 2)
```

```{r}
data <- data.frame(MethodA, MethodB)
head(data)
boxplot(data)
```

Realizando teste de normalidade usando Shapiro-Wilk

Hipotese nula: não há evidência que a distribuição não seja normal (p-value >= 0.05)

Hipotese alternativa: a distribuição não é normal (p-value < 0.05)

```{r}
shapiro.test(MethodA)
```

```{r}
shapiro.test(MethodB)
```

Realizando um segundo teste de usando Anderson-Darling

```{r}
library(nortest)
```

```{r}
ad.test(MethodA)
```

```{r}
ad.test(MethodB)
```

Em sendo normal, pode-se aplicar o t-test.

A hipótese nula é que não evidência de diferença entre A e B (p-value >= 0.05)

A hipótese alternativa há diferença entre A e B (p-value < 0.05)


Há duas situações. 

Situação #1: A primeira é quando se quer comparar a média de A e B. Neste caso a comparação é das amostras. 

```{r}
res <- t.test(MethodA, MethodB, paired=FALSE)
res
```

```{r}
resL <- t.test(MethodA, MethodB, paired=FALSE, alternative = "less")
resL
resG <- t.test(MethodA, MethodB, paired=FALSE, alternative = "greater")
resG
```

Situação #2: Se quer comparar se as medidas individuais de A e B. Neste caso a comparação é pareada. 

```{r}
res <- t.test(MethodA, MethodB, paired=TRUE)
res
```

Execute este mesmo experimento com menos tentativas (trials) (5, 10)

```{r}
resL <- t.test(MethodA, MethodB, paired=TRUE, alternative = "less")
resL
```

